# 可转换公司债券结项后是否需要进行验资

提问人：xychen02 时间：2019-06-17 11:06:53
陈版主，您好！企业发行的可转换公司债券即将做赎回，项目就要结项。结项后，是否需要会计师事务所对转股导致的新增股本进行验资？

回答人：chenyiwei
一般是需要的，作为向证券登记结算公司申请新增股本初始登记和上市流通的必要申报材料。建议查询登记公司的相关业务规则以确认。